# 请教陈版主：关于新三板挂牌的追溯调整事项

提问人：清风无情 时间：2015-11-23 15:56:16
A公司在 2015 年 1 月 1 日开始采纳 2006 年颁布的会计准则，之前采用的是 2006 年新颁布准则之前的准则和会计制度，现在A公司计划登陆新三板，以 2015 年 10 月 30 日为股改基准日，计划以 2014 年、 2015 年作为申报期。 A公司前期研发投入比较大，但在 2014 年之前因为采用旧准则而全部费用化，并且导致截至 2015 年 10 月 30 日的累积未分配利润是负数的，从执行新准则的角度来看， 2014 年及以前发生的开发支出有很大一部分是符合资本化条件的（假设以前的研发支出有 500 万符合目前会计准则下资本化的条件），我的问题是： 1 ， A公司在申报期中间采用新准则，申报财务报告如何披露采用新准则对申报财务报告的影响？ 2 ， A公司登陆新三板的两年期申报财务报表，是否可以按新准则进行全面追溯，将以前旧准则下已经费用化但是在新准则下符合资本化条件的研发支出 500 万进行追溯调整，确认为资产？ 3 ， 我们按新准则出具 2015 年 10 月 30 日的股改报告时，能否追溯调整这 500 万？ 4 ，如果在申报报告和股改报告中对这 500 万处理方法不一致的话，后面的申报报告如何处理这 500 万的差异？

回答人：chenyiwei
1 、建议新准则的首次执行日不要晚于申报期的最早期初，避免出现在申报期中间转为执行新准则的问题。 2 、虽然建议申报期内全面执行新准则，但鉴于此前已经费用化的开发支出当初发生时可能因为内部控制不完善等原因，无法追溯到当时证明当初发生时即符合资本化条件，因此还是建议保持费用化的处理，以后再发生的研发项目应规范相关管理制度、规范会计核算，为符合条件的开发支出资本化创造条件。 3 、如 2 所述，不建议将前期已费用化的开发支出重新资本化。 4 、通过以后年度规范化会计核算，为后续再发生的开发支出的资本化提供充分、适当的审计证据。